【裁判字號】    90,易,3388
【裁判日期】    901123
【裁判案由】    傷害等
【裁判全文】
臺灣板橋地方法院刑事判決                          九十年度易字第三三八八號
    公  訴  人  臺灣板橋地方法院檢察署檢察官
    被      告  乙○○○
右列被告因傷害等案件，經檢察官提起公訴（九十年度偵字第一四三一六號），本院
判決如左：
    主  文
乙○○○公然侮辱人，處拘役拾日，如易科罰金，以佰元折算壹日；又傷害人之
身體，處拘役拾日，如易科罰金，以佰元折算壹日。應執行拘役伍拾日，如易科
罰金，以佰元折算壹日。
    事  實
一、乙○○○與丙○○經常為樓下停車及擺設攤位之問題發生糾紛，詎乙○○○竟基
    於妨害名譽之犯意，於民國九十年三月中旬某日之傍晚，在臺北縣板橋市○○街
    七十六巷十二號之騎樓內，公然以「不要臉，霸著不走，有能力就買下，沒能力
    想跟在地人比，嘸在調，才做路旁攤，笑死人，不知羞恥」（以上均為台語發音
    ）等語辱罵丙○○，說完後並隨即朝丙○○之方向吐口水，以此等方式侮辱丙○○；復又基於傷害之犯意，於同年六月二十二日二十二時許，在臺北縣板橋市○○街七十六巷十二號二樓通往三樓之樓梯間內，分別以腳踢及持不明之瓷器攻擊
    之方式毆打丙○○，造成丙○○受有頭部外傷併腦震盪、鼻子挫傷併流鼻血、右
    肩挫傷、左前臂手背多處擦傷等之身體傷害。
二、案經被害人丙○○訴由臺灣板橋地方法院檢察署檢察官偵查起訴。
    理  由
一、訊據被告乙○○○對彼等於前揭時地因擺設攤位及、樓下停車之問題發生糾紛起
    口角爭執之事實固坦承不諱，惟均矢口否認犯行，被告辯稱於九十年三月中旬某
    日之傍晚，在臺北縣板橋市○○街七十六巷十二號之騎樓內，我並沒有被害人
    〔不要臉，霸著不走，有能力就買下，沒能力想跟在地人比，嘸在調，才做路旁
    攤，笑死人，不知羞恥〕（以上均為台語發音）等語，因被害人丙○○擺攤位在
    我家樓梯門口，被害人丙○○指著我說有能力的話就把一、二樓買起來，後來我
    就跟他講同樣的話回她，我並沒有說不要臉不知廉恥等話，我就吐口水在地上，
    我另在九十年六月二十二日晚上十點半左右，在臺北縣板橋市○○街七十六巷十
    二號二樓通往三樓之樓梯間內，因為當天之前我家人與被害人丙○○家人因停車
    糾紛發生口角，被害人丙○○及他家人甲○○等共三人先打我，所以我為保護我
    自己，所以我用手亂揮打被害人，我並沒有用腳踢及持不明之瓷器攻擊之方式毆
    打丙○○，我不知丙○○怎麼受傷的云云。然查前揭事實，業經被害人丙○○指
    訴於九十年三月中旬某日之傍晚，在臺北縣板橋市○○街七十六巷十二號之騎樓
    內，被告乙○○○我〔不要臉，霸著不走，有能力就買下，沒能力想跟在地人
    比，嘸在調，才做路旁攤，笑死人，不知羞恥〕（以上均為台語發音）等語，被
    告乙○○○就向我吐口水有吐在我身上，又於九十年六月二十二日晚上十點半左
    右，在臺北縣板橋市○○街七十六巷十二號二樓通往三樓之樓梯間內，因為當時
    被告乙○○○有跟別人發生口角，我就帶我弟媳甲○○及其小孩要到二樓住處，
    被告從三樓下來用腳踢我及用瓷器丟我致使我受傷之事綦詳。並經證人甲○○到
    庭證述自被害人丙○○於八十九年九、十月左右做路邊攤擺在被告乙○○○樓梯
    旁，被告乙○○○不願意讓被害人丙○○擺，那時開始發生爭執，九十年三月中
    旬傍晚六、七點在板橋市○○街七十六巷十二號樓下，被告乙○○○被害人丙○○嘸在調才擺路邊攤、有才調就把一、二樓買起來、不要臉、不知羞恥，被告
    乙○○○就向被害人丙○○方向吐口水，有沒有吐到我不知道，因當時已黃昏且
    我在被害人丙○○後方沒有看清楚，九十年六月二十二日晚上十時我們的客人機
    車停在被告乙○○○樓梯前，被告先生的車子要進去樓梯把客人車子移到馬路，
    我們的客人叫他要把車子移回去，他不要，二人就發生爭執，我與被害人丙○○
    及我的一個小孩怕被波及要上二樓回我家，走到二樓樓梯間，被告乙○○○從三
    樓下來用腳踢被害人丙○○的臉，導致被害人丙○○流鼻血、頭暈從樓梯摔下來
    受傷等情。又被害人丙○○因遭被告毆打，致受有頭部外傷併腦震盪、鼻子挫傷
    併流鼻血、右肩挫傷、左前臂手背多處擦傷等之身體傷害，復有診斷證明書一紙
    在卷足憑，事證明確，被告前開所辯未出言辱罵、毆打被害人丙○○云云，顯係
    事後避重就輕圖卸之詞，不足採信，其公然侮辱、傷害之犯行均堪認定。
二、核被告乙○○○所為，係犯有刑法第三百零九條第一項之公然侮辱罪、第二百七
    十七條第一項之傷害罪。又被告所犯上開二罪之間，犯意各別，行為互異，應予
    以分論併罰之。爰審酌被告乙○○○僅因停車及擺設攤位細故，竟起爭執致犯刑
    章，及其犯罪之動機、目的、手段、知識程度、所生損害、及犯罪後迄未能以和
    平理性方式解決紛爭等一切情狀，量處如主文所示之刑，並定執行刑，諭知易科
    罰金之折算標準，以示懲儆。
據上論斷，應依刑事訴訟法第二百九十九條第一項前段，刑法第第二百七十七條第一
項、第三百零九條第一項、第五十一條第六款、第四十一條第一項前段，罰金罰鍰提
高標準條例第一條前段、第二條判決如主文。
本案經檢察官蘇揚旭到庭執行職務
中      華      民      國      九十      年      十一  月    二十三    日
                                  臺灣板橋地方法院刑事第六庭
                                          法  官  張谷輔
右正本證明與原本無異。
如不服本判決，應於判決送達後十日內，向本院提出上訴狀。
                                          書記官  羅麗娟
中      華      民      國      九十      年      十一  月    二十三    日
附錄本案論罪科刑法條全文
中華民國刑法第二百七十七條(普通傷害罪)
傷害人之身體或健康者，處三年以下有期徒刑、拘役或一千元以下罰金。犯前項之罪
因而致人於死者，處無期徒刑或七年以上有期徒刑；致重傷者，處三年以上十年以下
有期徒刑。
中華民國刑法第三百零九條(公然侮辱罪)
公然侮辱人者，處拘役或三百元以下罰金。以強暴犯前項之罪者，處一年以下有期徒
刑、拘役或五百元以下罰金。


司法院資訊處製作；財團法人民間司法改革基金會備份。
